【裁判字號】    92,家訴,2
【裁判日期】    920321
【裁判案由】    夫妻分別財產
【裁判全文】
臺灣新竹地方法院民事判決  九十二年家訴字第二號
    原      告  甲○○
    被      告  乙○○
右當事人間宣告改用分別財產制事件，本院判決如左：
    主      文
准原告與被告改用夫妻分別財產制。
訴訟費用由被告負擔。
    事實及理由
壹、原告起訴主張：緣兩造於民國（下同）八十四年間起即分居各自生活，迄今已有
    十七年之久。嗣被告復因妨害風化案件遭本院以八十七年度少連訴字第四○號刑
    事判決判處有期徒刑五年六月，並已在台北監獄執行中。因此，兩造顯係有夫妻
    難於維持共同生活，不同居已達六個月以上等情，爰依新修正民法第一千零十條
    第二項規定提起本訴訴請宣告改用分別財產制等語。並聲明求為判決如主文所示
    。
貳、被告則以：原告是我太太，我對於她的聲請沒有意見等語資為抗辯。並聲明駁回
    原告之訴。
參、得心證之理由
一、原告主張兩造係夫妻，現婚姻關係仍存續中，業據原告提出之戶口名簿上配偶欄
    之登記可證，堪信為真。
二、經查，本件原告甲○○主張兩造已分居十七年之久，被告乙○○復又因案在監服
    刑，實有夫妻難於維持共同生活，不同居已達六個月以上等情，業經被告到庭供
    認不諱（見本院九十二年三月三日、三月七日言詞辯論筆錄）。復經本院依職權
    調取本院八十七年度少連訴字第四○號刑事卷宗及臺灣高等法院被告全國前案紀
    錄表查明屬實。從而，原告所主張之事實，自堪採信。
三、按夫妻之一方有左列各款情形之一時，法院因他方之請求，得宣告改用分別財產
    制：一依法應給付家庭生活費用而不給付時。二夫或妻之財產，不足清償其債務
    時。三依法應得他方之同意所為之財產處分，他方無正當理由拒絕同意時。四有
    管理權之一方對於共同財產之管理顯有不當，經他方請求改善而不改善時。五因
    不當減少其婚後財產，而對他方剩餘財產分配請求權有侵害之虞時。六有其他重
    大事由時；夫妻之總財產不足清償總債務或夫妻難於維持共同生活，不同居已達
    六個月以上時，前項規定於夫妻均適用之，為九十一年六月二十六新修正民法第
    一千零十條第一項、第二項所分別明文規定。查本件兩造已分居十七年之久，被
    告復又因案在監服刑，則核其情形，顯已符合前開宣告改用財產制所規定有難於
    維持共同生活，不同居已達六個月以上時之情形。從而，原告依新修正民法第一
    千零十條規定提起本訴，於法有據，自應准許。
肆、訴訟費用負擔之依據：民事訴訟法第七十八條。
中      華      民      國    九十二    年      三      月    二十一    日
                                  臺灣新竹地方法院民事家事法庭
                                    法      官  許翠玲
右為正本係照原本作成。
如對本判決上訴，須於判決送達廿日內向本院提出上訴狀。
                                    法院書記官  陳宏城
中      華      民      國    九十二    年      三      月    二十一    日


司法院資訊處製作；財團法人民間司法改革基金會備份。
